---
title: "Práctica 2: Limpieza y validación de los datos"
author: "Jose Manuel Martínez Raya"
date: "4 de Mayo de 2018"
output:
  html_document: null
  pdf_document: default
  number_sections: yes
  highlight: default
  theme: cosmo
  toc: yes
  toc_depth: 2
---
<br/><br/>

******
# 1 Descripción del dataset. (Carga de datos)
******

Carga de paquetes

```{r eval=TRUE, echo=TRUE, warning=FALSE}
library(knitr)
library(nortest)
library(lattice)
library(magrittr)
library(ggplot2)
library(ggpubr)
library(caret)
library(C50)
```

Cargamos los ficheros que vamos utilizar para esta práctica, lo podemos encontrar en:
https://www.kaggle.com/c/titanic
<br/>

```{r, echo=TRUE,eval=TRUE}
`train` <- read.csv("train.csv")
`test` <- read.csv("test.csv")
`gs` <- read.csv("gender_submission.csv")
```

******
# 2 Integración y selección de los datos de interés a analizar
******

Integración y unión de dataset.

```{r echo=TRUE, message=FALSE, warning=FALSE, eval=TRUE}
test_total <- merge(test, gs, by="PassengerId")
dataset <- rbind(train,test_total)
rm(train,test,gs,test_total)
attach(dataset)
```

Nombre y clase de las variables del dataset.

```{r,eval=TRUE,echo=TRUE}
res <- sapply(dataset,class)
kable(data.frame(variables=names(res),clase=as.vector(res)))
rm(res)
```

Selección de variables


```{r,eval=TRUE,echo=TRUE}
dataset <- dataset[, -c(9:12)]
dataset$PassengerId <- NULL
dataset$Name <- NULL
```

Transformación de variables

```{r,eval=TRUE,echo=TRUE}
dataset$Survived <- as.factor(ifelse(dataset$Survived == 1, 'Sobrevive', 'Fallece'))
dataset$Pclass <- as.factor(Pclass)
dataset$Age <- as.integer(Age)
```

******
# 3 Limpieza de los datos.
******

******
## 3.1 Identificación y tratamiento ceros o elementos vacíos
******

Número de valores ausentes:

```{r,eval=TRUE,echo=TRUE}
sapply(dataset, function(x)(sum(is.na(x))))
```

Medias de hombre y mujeres:

```{r,eval=TRUE,echo=TRUE}
media_hombre <- as.integer(mean (Age[Sex=='male'],na.rm=TRUE))
media_mujer <- as.integer(mean (Age[Sex=='female'],na.rm=TRUE))
```


Sustituyendo valores ausentes por las respectivas medias:

```{r,eval=TRUE,echo=TRUE}
dataset$Age[is.na(dataset$Age) & Sex=='male' ] <- media_hombre
dataset$Age[is.na(dataset$Age) & Sex=='female' ] <- media_mujer
rm(media_hombre,media_mujer)
```

******
## 3.2 Identificación y tratamiento de valores extremos.
******


```{r,eval=TRUE,echo=TRUE}
boxplot(Age,SibSp,Parch,main="Valores atípicos", col="gray")
```

```{r,eval=TRUE,echo=TRUE}
boxplot.stats(Age)$out
```
```{r,eval=TRUE,echo=TRUE}
boxplot.stats(SibSp)$out
```

```{r,eval=TRUE,echo=TRUE}
boxplot.stats(Parch)$out
```

Sustituimos los 8 de la variable SibSp por 5 y 9 de la variable Parch por 6

```{r,eval=TRUE,echo=TRUE}
dataset$SibSp[SibSp==8] <- 5
dataset$Parch[Parch==9] <- 6
```


******
# 4 Análisis de los datos.
******


******
## 4.1 Selección de los grupos de datos 
******


```{r,eval=TRUE,echo=TRUE}
S <- dataset[,"Sex"]
A <- dataset[,"Age"]
Edad_mujeres <- A[S=="female"]                             
Edad_hombres <- A[S=="male"]  
```

******
## 4.2 Comprobación de la normalidad y homogeneidad de la varianza.
******

Los intervalos de edad se han tenido en cuenta los cánones de la época y no los actuales.

```{r,eval=TRUE,echo=TRUE}
dataset$Edad <- cut(dataset$Age, breaks = c(-1, 2, 12, 17, 29, 55, 100),labels = c("bebe", "niño", "adolescente", "joven","adulto","3edad"))
```


```{r,eval=TRUE,echo=TRUE}

###Prueba de Anderson-Darling###
ad.test(Age)

###Pruena de Lilliefors (Kolmogorov-Smirnov)###
lillie.test(Age)

###Prueba de Pearson chi-square###
###basada en una distribución Ji cuadrado y que corresponde a una prueba de bondad de ajuste.###
pearson.test(Age)

###Prueba de Shapiro-Wilk###
###Test muy potente para el contraste de normalidad, sobre todo para muestras pequeñas (n<30)
shapiro.test(Age)
```


```{r,eval=TRUE,echo=TRUE}

#Variable SibsSP
shapiro.test(SibSp)

#Variable Parch
shapiro.test(Parch)

#Variable Survived
shapiro.test(Survived)

#Variable Pclass
shapiro.test(Pclass)
```

Histogramas:

```{r,eval=TRUE,echo=TRUE}
hist(Age)
```


```{r,eval=TRUE,echo=TRUE}
par(mfrow=c(2,2))

hist(Survived)
hist(Pclass)
hist(SibSp)
hist(Parch)
```

Categorización de las variables Parch y Sibsp

```{r,eval=TRUE,echo=TRUE}
familySize <- dataset$SibSp + dataset$Parch + 1
familySizeClass = array(dim = length(familySize))
familySizeClass[familySize == 1] = 'Small'
familySizeClass[familySize >= 2 & familySize <= 4] = 'Medium'
familySizeClass[familySize > 4] = 'Big'
dataset$Familia <- as.factor(familySizeClass)
rm(familySize,familySizeClass)
```

Estudio de la varianza

```{r,eval=TRUE,echo=TRUE}
fligner.test(Parch ~ Survived, data=dataset)
fligner.test(SibSp ~ Survived, data=dataset)
fligner.test(Age ~ Sex, data=dataset)
dataset$Parch <- NULL
dataset$SibSp <- NULL
dataset$Age <- NULL
```

******
## 4.3 Aplicación de pruebas estadísticas para comparar los grupos de datos.
******

Se divide el conjunto de datos en entrenamiento y prueba

```{r,eval=TRUE,echo=TRUE}
set.seed(1234)
temp <-sample(nrow(dataset), 0.80*nrow(dataset))
train <- dataset[temp,]
test <- dataset[-temp,]
rm(temp)
```

```{r,eval=TRUE,echo=TRUE}
table(train$Sex, train$Pclass, train$Survived)
```
### Regresión logística

```{r,eval=TRUE,echo=TRUE}
modelo <- glm(Survived ~Sex + Pclass, data=train, family =binomial(link='logit'))
summary(modelo)
```

```{r,eval=TRUE,echo=TRUE}
modelo <- glm(Survived ~Familia + Edad, data=train, family =binomial(link='logit'))
summary(modelo)
```

```{r echo=TRUE, message=TRUE, warning=FALSE, r,eval=TRUE}
Control <- trainControl(method = 'cv', number = 10, classProbs = TRUE, summaryFunction = twoClassSummary)
rfModel <- train(Survived~., data=train, trControl=Control, method = 'rf', tuneLength = 10, metric = 'ROC', .multicombine=TRUE)
varImp(rfModel)
```

### Contraste de hipotesis



```{r,eval=TRUE,echo=TRUE}
t.test(Edad_mujeres,Edad_hombres,alternative='less')
```

### Escritura de ficheros

```{r,eval=TRUE,echo=TRUE}
write.csv(dataset, file = "titanic_out.csv")
```

### Arbol de decisión

```{r,eval=TRUE,echo=TRUE}
arbol <- C5.0(x=train[2:5],y=train$Survived)
summary(arbol)
```

```{r,eval=TRUE,echo=TRUE}
p <- predict(arbol,test,type="class")
confusionMatrix(data = p, reference = test$Survived)
```

******
## 5 Representación de los resultados a partir de tablas y gráficas.
******

```{r,eval=TRUE,echo=TRUE}
barplot(prop.table(table(train$Survived)),col=c("orange","blue"))
```

```{r,eval=TRUE,echo=TRUE}
p1 <- ggplot(train, aes(Edad, fill = Survived)) + geom_bar(position = 'fill') + labs(y = '%')
p2 <- ggplot(train, aes(Pclass, fill = Survived)) + geom_bar(position = 'fill')  + labs(y = '%')
p3 <- ggplot(train, aes(Sex, fill = Survived)) + geom_bar(position = 'fill') +   labs(y = '%')
p4 <- ggplot(train, aes(Familia, fill = Survived)) + geom_bar(position = 'fill') + labs(y = '%')

ggarrange (p2, p3, p4, ncol=2, nrow=2)
```

```{r,eval=TRUE,echo=TRUE}
p1
```

```{r,eval=TRUE,echo=TRUE}
plot(arbol)
```